# 请教陈版主：取得增值税专用发票未认证是否必须入账

提问人：chuangz11 时间：2016-11-06 22:37:10
请教陈版主： 假设A企业采购一批货物，在 16 年 9 月 15 日预付采购款 117 万（含税）， 16 年 9 月份取得供应商开具增值税专用发票 100 万，税额为 17 万，价税合计为 117 万。 16 年 9 月货物还未收到，A企业认证了50%发票，请问剩余未认证50%是否必须要入账呢？A公司一贯的做账方式为已取得发票未认证的进项税通过应交税费-待抵扣进项税额 核算， 16 年就上述这笔业务未将未认证部分进项税入账。

回答人：chenyiwei
因为发票已收到，因此对尚未认证的 50 ％部分对应的进项税额应通过“应交税费——待认证进项税额”科目核算。在期末资产负债表中，该科目的余额并入“其他流动资产”项目列报。

提问人：chuangz11 时间：2016-11-09 10:54:09
请问，这个征求意见搞通过了吗？谢谢！

回答人：chenyiwei
尚未正式发布。